臺灣桃園地方法院民事判決　九十二年度小上字第一二八號
　　上　訴　人　菲力西摩ＢＯ.
　　訴訟代理人　田定豔
　　被上訴人　　好力國際股份有限公司
　　法定代理人　甲○○
右當事人間請求清償債務事件，上訴人對於中華民國九十二年十月四日本院中壢簡易
庭九十二年度壢小字第七五○號第一審判決提起上訴，本院判決如左：
    主      文
上訴駁回。
第二審訴訟費用新台幣壹仟伍佰元由上訴人負擔。
    事      實
一、按小額程序之第二審判決，依上訴意旨足認上訴為無理由者，得不經言詞辯論為
    之，民事訴訟法第四百三十六條之二十九第二款亦有明文。
二、本件上訴人提起上訴理由略以：菲律賓政府主管機關海外聘僱處（下稱ＰＯＥＡ
    ）於
    仲介業者收取仲介費最高限額為輸入國即我國一個月基本薪資新台幣（下同）一
    萬五千八百四十元，該公告並無登記費項目，縱使菲國未對台灣仲介業者規範收
    費標準，不代表菲國同意收取超過ＭＣ—１４公告費用，是被上訴人收取登記費
    四萬二千元，有違前開第十四號公告。又訴外人松華實業股份有限公司（下稱松
    華公司）已終止與被上訴人間之委託仲介關係，被上訴人因而無法對上訴人提供
    服務，上訴人自無支付終止後服務費用之必要等語。
三、經查，觀諸上訴人提出ＰＯＥＡ於
    公告，其內容乃係規範菲律賓國內仲介業者仲介其國內勞工之收費標準，該公告
    並未對我國或國外仲介業者規範收費標準，於本件訴訟自無適用之餘地。次查，
    原審依職權向我國駐菲國代表處函詢該國關於規範我國人力仲介業者仲介該國人
    民至我國工作可請求之酬金及費用標準之法令之結果，據該國勞工部海外就業署
    告稱：該國現行規範我國及菲國雙方人力仲介業者向赴我國之菲勞收取酬金之法
    規，僅有該署九十年三月二十日第五號公告（下稱第五號公告）一種，菲國未曾
    特為我國仲介業者制訂單行法等情，此有外交部九十二年一月二十四日外亞太二
    字第○九二○四○四二○四○號函附於原審卷可佐，是上訴人抗辯本件應適用Ｐ
    ＯＥＡ第十四號備忘通告云云，顯與上開外交部函文之內容相違，並無足採。綜
    上，上訴人主張原判決有判決不適用法規之違法云云，洵屬無據，爰不經言詞辯
    論，逕予駁回其上訴。
四、至上訴人另主張訴外人松華公司已終止與被上訴人間之委託仲介契約，被上訴人
    不得向上訴人收取終止後之服務費乙節。按對於小額程序之第一審裁判之上訴，
    非以其違背法令為理由，不得為之，民事訴訟法第四百三十六條之二十四第二項
    定有明文。而所謂違背法令，依同法第四百三十六條之三十二第二項規定準用同
    法第四百六十八條、第四百六十九條第一款至第五款結果，係指判決不適用法規
    或適用不當者，以及(一)判決法院之組織不合法者(二)依法律或裁判應迴避之法官參
    與裁判者(三)法院於權限之有無辨別不當或違背專屬管轄之規定者(四)當事人於訴訟
    未經合法代理者(五)違背言詞辯論之公開之規定者。又同法第四百三十六條之二十
    五亦規定小額程序之上訴狀內應記載上訴理由，表明下列二款事項：即(一)原判決
    所違背之法令及其具體內容(二)依訴訟資料可認為原判決有違背法令之具體事實。
    即上訴人於上訴狀或理由書內應有具體之指摘，並揭示該法規之條項或內容，若
    係成文法以外之法則，應揭示該法則之旨趣，倘為司法院之解釋或最高法院之判
    例，則應揭示該判解之字號或其內容，上訴狀或理由書如未依此項方法表明者，
    即難認為已對原判決違背法令有具體之指摘，故如僅就自己主張重加陳述或就原
    審取捨證據任加指摘，並未具體指出原判決違背何等法規，其上訴自難認為合法
    ，最高法院七十一年度台上字第三一四號判例意旨參照。經核上訴人所陳被上訴
    人不得收取服務費之理由，僅係就其於原審主張附加補敘，並未具體指出原判決
    如何違背法令，且依訴訟資料亦無從認為原判決有違背法令之具體事實，揆諸前
    揭說明，上訴人此部分之上訴自難認為合法，亦應駁回，附此敘明。
五、末按，法院為訴訟費用之裁判時，應確定其費用額，民事訴訟法第四百三十六條
    之三十二第一項準用第四百三十六條之十九第一項並有明文。本件上訴人應負擔
    之第二審訴訟費用確定為新台幣一千五百元，爰判決如主文第二項所示。
六、依民事訴訟法第四百三十六條之三十二第一項、第二項、第四百三十六條之二十
    九第二款、第四百三十六條之十九第一項、第四百四十九條第一項、第七十八條
    ，判決如主文。
中　　　華　　　民　　　國　　九十三　　年　　　八　　　月　　 二十 　　日
                                    臺灣桃園地方法院民事第三庭
                                                  審判長法官　潘進柳
                                                  法　　　官　林雯娟
                                                  法　　　官　劉佩宜
右為正本係照原本作成
本判決不得上訴
中　　　華　　　民　　　國　　九十三　　年　　　八　　　月　　 二十 　　日
                                                  法院書記官　吳仁心
